【裁判字號】    89,訴,1076
【裁判日期】    891207
【裁判案由】    違反槍砲彈藥刀械管制條例等
【裁判全文】
台灣桃園地方法院刑事判決                        八十九年度訴字第一０七六號
    公  訴  人  台灣桃園地方法院檢察署檢察官
    被      告  乙○○
    指定辯護人  本院公設辯護人  甲○○
右被告因槍砲彈藥刀械管制條例等案件，經檢察官提起公訴（八十九年度偵字第四七
九０號），本院判決如左：
        主  文
乙○○未經許可，持有改造模型槍，處有期徒刑壹年肆月，併科罰金新台幣陸萬元，
罰金部分如易服勞役，以參佰元折算壹日。扣案之八釐米改造模型槍（無彈匣、槍枝
管制編號0000000000）壹枝沒收。又故買贓物，處有期徒刑陸月。變造之
姬家華、丙○○身分證上乙○○之照片各壹張沒收。應執行有期徒刑壹年捌月，併科
罰金新台幣陸萬元，罰金部分如易服勞役，以參佰元折算壹日。扣案之八釐米改造模
型槍（無彈匣、槍枝管制編號0000000000）壹枝、變造之姬家華、丙○○
身分證上乙○○之照片各壹張均沒收。
        事  實
一、乙○○於八十八年十二月中旬（起訴書誤載為八十九年一月二十五日），在苗栗
    縣竹南鎮○○○○○路上，以新台幣（下同）三萬元，向不詳姓名綽號『黑狗』
    之成年人購得具殺傷力之八釐米改造模型槍（無彈匣、槍枝管制編號00000
    00000）壹枝，即未經許可，無故持有之。並將之置放於苗栗縣頭份鎮○○
    路義民廟旁之土地公廟內。
二、乙○○另於八十九年一月上旬某日中午，在苗栗縣頭份鎮一家「巴塞隆納遊樂場
    」內，交付自己照片二張予不詳姓名綽號『小寶』之成年人，囑其變造我國身份
    證。同年月中旬某日二十時許，乙○○在上址遊樂場內，明知『小寶』所給付已
    貼上乙○○照片之丙○○及姬家華身分證係贓物（其中丙○○之身份證係於八十
    八年十一月十八日凌晨在桃園地區路邊遺失；姬家華之身分證係於八十八年九月
    間，在桃園地區遺失），仍以二萬元之代價，予以買受。並足生損害於丙○○、
    姬家華及戶政機關對戶籍管理之正確性。
三、嗣於八十九年一月二十八日十三時許（起訴書誤載為十六時許），在乙○○當時
    所住之桃園縣楊梅鎮○○○路○段八十二巷二號五樓Ｇ棟電梯前，為警查獲其持
    有毒品（另案偵查），再於上址乙○○住處內，查獲上開經變造之身分證二張。
    乙○○經警帶回苗栗縣警察局頭份分局訊問時，在未被有偵查犯罪職權之機關或
    公務員發覺其犯行前，即向承辦警員自首其持有上開改造模型槍，而接受裁判。
    並於同日二十二時十五分許，帶同警方至苗栗縣頭份鎮○○路義民廟旁之土地公
    廟內，取出其所置放之前開槍枝。
四、案經苗栗縣警察局頭份分局報請台灣桃園地方法院檢察署檢察官偵查起訴。
        理  由
一、變造身份證、故買贓物部分：右揭事實，業據被告乙○○坦承不諱，核與證人姬
    家華於偵查中、丙○○於本院審理中所述情節相符，並有變造之丙○○、姬家華
    身份證各一紙扣案足憑。
二、持有改造模型槍部分：右揭事實，亦據被告乙○○坦承不諱，並有前開改造模型
    手槍一把扣案可稽。而該手槍，經送內政部警政署刑事警察局鑑定結果，認送鑑
    八釐米手槍壹枝（無彈匣、槍枝管制編號0000000000），係以德國製
    口徑八ＭＭ半自動金屬模型槍換裝土造金屬槍管改造而成，機械性能良好，具殺
    傷力。有該局鑑驗通知書一份在卷可稽。
三、是以本件事證明確，被告之犯行洵堪認定。
四、核被告交付自己照片二張予『小寶』，囑其變造我國身份證，並以二萬元之代價
    ，予以買受之所為，係犯刑法第二百十二條之變造特種文書罪、第三百四十九條
    第二項故買贓物罪。起訴書認被告取得贓物部分係犯刑法第三百四十九條第一項
    之罪，容有未洽，起訴法條應予變更。其變造身份證部分與『小寶』間，有犯意
    聯絡與行為分擔，為共同正犯。其一次故買姬家華、丙○○所遺失之身份證，係
    一行為觸犯二罪名，為想像競合犯，應從一重處斷。所犯上開二罪間，有方法結
    果之牽連關係，應從一重之故買贓物罪處斷。
五、核被告持有具殺傷力之改造模型槍之所為，係犯槍砲彈藥刀械管制條例第十條第
    四項之罪。起訴書認被告係犯同法第十一條第四項之罪，容有未洽，起訴法條應
    予變更。被告係於桃園縣楊梅鎮○○○路○段八十二巷二號五樓Ｇ棟電梯前，為
    警查獲其持有毒品，再於上址其住處內，查獲上開經變造之身分證二張，經警帶
    回苗栗縣警察局頭份分局訊問時，在未被有偵查犯罪職權之機關或公務員發覺其
    犯行前，即向承辦警員自首其持有上開改造模型槍，而接受裁判。並隨即帶同警
    方至苗栗縣頭份鎮○○路義民廟旁之土地公廟內，取出其所置放之前開槍枝。業
    據本件承辦警員林盈達、丁○○到庭證述屬實。應依槍砲彈藥刀械管制條例第十
    八條第一項規定，減輕其刑。並依刑法第六十六條規定，得減至三分之二。
六、被告所犯上開二罪間，犯意各別，行為互殊，應分論並罰之。爰審酌被告之素行
    、犯罪之動機、目的、手段、所生之危害及犯罪後之態度等一切情狀，就其所犯
    ，各量處如主文所示之主刑。及就被告罰金部分，諭知易服勞役之折算標準。並
    定其應執行之刑。以資懲儆。
七、至於槍砲彈藥刀械管制條例第十九條第一項雖明定犯上開罪名，經判處有期徒刑
    以上者，應於刑之執行完畢或赦免後，令入勞動場所，強制工作，期間為三年。
    惟此一規定因事涉憲法第二十三條所揭示比例原則之適用。是參照司法院大法官
    會議第四七一號解釋意旨，本院認其僅因好奇心驅使，購槍收置，復因持槍部分
    ，業經台灣苗栗地方法院裁定將被告交付感訓處分，並經台灣高等法院台中分院
    駁回抗告確定，現正感訓中。本院認無庸再為強制工作之宣告。附此敘明。
八、變造之姬家華、丙○○身分證上乙○○之照片各壹張，為被告所有，供犯罪所用
    之物，業據其陳明，應依刑法第三十八條第一項第二款規定，宣告沒收。扣案之
    八釐米改造模型槍（無彈匣、槍枝管制編號0000000000）壹枝，係違
    禁物，應依刑法第三十八條第一項第一款規定，宣告沒收。
據上論斷，應依訴訟法第二百九十九條第一項前段、第三百條，槍砲彈藥刀械管制條
例第十條第四項、第十八條第一項、刑法第十一條前段、第二十八條、第二百十二條
、第三百四十九條第二項、第五十五條、第六十六條、第五十一條第五款、第四十二
條第二項、第三十八條第一項第一款、第二款，罰金罰鍰提高標準條例第一條前段、
第二條，判決如主文。
本案經魏雯祈檢察官到庭執行職務。
中      華      民      國      八十九    年    十二    月     七        日
                                台灣桃園地方法院刑事第二庭
                                      法  官  王  兆  飛
右判決正本證明與原本無異。
對於本件判決如有不服，應於收受送達後十日內，向本院提出上訴書狀。
                                      書記官  宋  翠  玲
中      華      民      國      八十九    年    十二    月     七        日
法條：
槍砲彈藥刀械管制條例：
第十條      未經許可，擅自改造模型槍、販賣或運輸改造模型槍者，處無期徒刑或五
            年以上有期徒刑，併科新台幣一千萬元以下罰金。
            未經許可，轉讓、出租或出借改造模型槍者，處五年以上有期徒刑，併科
            新台幣一千萬元以下罰金。
            意圖供自己或他人犯罪之用，而犯前二項之罪者，處無期徒刑或七年以上
            有期徒刑，併科新台幣一千萬元以下罰金。
            未經許可，持有、寄藏或意圖販賣而陳列改造模型槍者，處三年以上十年
            以下有期徒刑，併科新台幣七百萬元以下罰金。
            第一項至第三項之未遂犯罰之。
第十一條    未經許可，製造、販賣或運輸第四條第一項第一款所稱其他可發射金屬或
            子彈具有殺傷力之各式槍砲者，處五年以上有期徒刑，併科新臺幣一千萬
            元以下罰金。
            未經許可，轉讓、出租或出借前項所列槍砲者，處三年以上十年以下有期
            徒刑，併科新臺幣七百萬元以下罰金。
            意圖供自己或他人犯罪之用，而犯前二項之罪者，處無期徒刑或七年以上
            有期徒刑，併科新臺幣一千萬元以下罰金。
            未經許可，持有、寄藏或意圖販賣而陳列第一項所列槍砲者，處一年以上
            七年以下有期徒刑，併科新臺幣七百萬元以下罰金。
            第一項至第三項之未遂犯罰之。
第十八條    犯本條例之罪自首，並報繳其持有之全部槍砲、彈藥、刀械者，減輕或免
            除其刑；其已移轉持有而據實供述全部槍砲、彈藥、刀械之來源或去向，
            因而查獲者，亦同。
            前項情形，於中央主管機關報經行政院核定辦理公告期間自首者，免除其
            刑。
            前二項情形，其報繳不實者，不實部分仍依本條例所定之罪論處。
            犯本條例之罪，於偵查或審判中自白，並供述全部槍砲、彈藥、刀械之來
            源及去向，因而查獲或因而防止重大危害治安事件之發生者，減輕或免除
            其刑。拒絕供述或供述不實者，得加重其刑至三分之一。
刑法：
第六十六條
            有期徒刑、拘役、罰金減輕者，減輕其刑至二分之一。但同時有免除其刑
            之規定者，其減輕得減至三分之二。
第二百十二條
            偽造、變造護照、旅券、免許證、特許證及關於品行、能力服務或其他相
            類之證書、介紹書，足以生損害於公眾或他人者，處一年以下有期徒刑、
            拘役或三百元以下罰金。
第三百四十九條
            收受贓物者，處三年以下有期徒、拘役或五百元以下罰金。
            搬運、寄藏、故買贓物或為牙保者，處五年以下有期徒刑、拘役或科或併
            科一千元以下罰金。
            因贓物變得之財物，以贓物論。


司法院資訊處製作；財團法人民間司法改革基金會備份。
